臺灣高雄地方法院民事判決
111年度訴字第1233號
原      告  臺灣銀行股份有限公司

法定代理人  許志文  
訴訟代理人  劉秉浩  
被      告  東圃園藝有限公司

兼法定代理  陳鵬翔
人                  

被      告  陳帛謙（原名陳文亮）

上列當事人間請求清償借款事件，本院於中華民國111年11月29
日言詞辯論終結，判決如下：
    主      文
被告應連帶給付原告新臺幣5,448,166元，及如附表一、附表二
、附表三所示之利息及違約金。
訴訟費用新臺幣54,955元由被告負擔。
    事實及理由
一、被告經合法通知，未於言詞辯論期日到場，核無民事訴訟法
    第386條各款所列情形，爰依原告之聲請，由其一造辯論而
    為判決。
二、原告主張：
　㈠被告東圃園藝有限公司(下稱東圃公司）邀同被告陳鵬翔即陳
    柏翰、陳帛謙即陳文亮為連帶保證人，陸續向原告借款：（
    一）於民國109年8月21日借款新臺幣（下同）200萬元，約
    定利率自撥款日起至110年6月30日止，按年率1％計算，自11
    0年7月1日起至個案契約止日，改按本行二年期定期儲蓄存
    款機動利率加個別加碼年率1.521％計息，借款期限5年，自1
    09年8月21日起至114年8月21日止，於撥款後按月繳本息，
    每月為一期，分60期平均攤還本息；（二）於109年8月21日
    借款300萬元，約定借款利率自撥款日起至110年6月30日止
    ，按年率1.5％計算，自110年7月1日起至個案契約止日，改
    按本行二年期定期儲蓄存款機動利率加個別加碼年率1.521％
    計息，借款期限5年，自109年8月21日起至114年8月21日止
    ，於撥款後按月繳本息，每月為一期，分60期平均攤還本息
    ；（三）於110年5月6日借款200萬元，約定借款利率自撥款
    日起至110年12月31日止，按年率1.5％計算，自111年1月1日
    起至個案契約止日，改按本行二年期定期儲蓄存款機動利率
    加個別加碼年率1.521％計息，借款期限5年，自110年5月6日
    起至115年5月6日止，於撥款後按月繳本息，每月為一期，
    分60期平均攤還本息。
　㈡兩造就上開三筆借款另約定，被告倘不依期還本或付息時，
    自遲延時起按應繳款日之本借款利率計付遲延利息，並應就
    遲延部分，逾期6個月（含）以内者，按借款利率10％，逾期
    6個月以上者，按借款利率20％計付違約金；若被告之借款債
    務全部到期並經原告轉列催收款項時，自轉列催收款項之日
    起，利率改按轉列催收款項日之本借款利率加年利率1％固定
    計算，違約金利率並改按轉催收後之利率固定計算。詎被告
    自111年3月6日起未依約還款，原告分別於111年5月24日將
    該三筆借款視為全部到期，現尚積欠本金5,448,166元，及
    如附表所示之利息及違約金。被告陳鵬翔即陳柏輪、陳帛謙
    即陳文亮為連帶保證人，對上開債務自應負連帶清償責任，
    為此爰依消費借貸及連帶保證法律關係，提起本訴。並聲明
    ：如主文第一項所示。
三、被告經合法通知，均未於言詞辯論期日到場，亦未提出書狀
    作何聲明或陳述。
四、按稱消費借貸者，謂當事人一方移轉金錢或其他代替物之所
    有權於他方，而約定他方以種類、品質、數量相同之物返還
    之契約；借用人應於約定期限內，返還與借用物種類、品質
    、數量相同之物；遲延之債務，以支付金錢為標的者，債權
    人得請求依法定利率計算之遲延利息。但約定利率較高者，
    仍從其約定利率，民法第474條、第478條、第233條第1項分
    別定有明文。次按數人負同一債務，明示對於債權人各負全
    部給付之責任者，為連帶債務，民法第272條第1項亦有明文
    ，而所謂連帶保證債務，係指保證人與主債務人負同一債務
    ，對於債權人各負全部給付之責任者而言（最高法院45年台
    上字第1426號裁判參照）；連帶債務人之債權人，得對於債
    務人中之一人或數人，或其全體，同時或先後請求全部或一
    部之給付，且連帶債務未全部履行前，全體債務人仍負連帶
    責任；又保證債務，除契約另有訂定外，包含主債務之利息
    、違約金、損害賠償及其他從屬於主債務之負擔，民法第27
    3條及第740條亦分別定有明文。
五、經查，原告主張之事實，業據其提出放款借據、增補約據、
    中央銀行牌告擔保放款融通利率表、臺灣銀行二年期定期儲
    蓄存款機動利率、一般放款客戶查詢單、催收/呆帳查詢單
    等件為證，本院就上開資料所載內容審核結果，確與原告所
    述相符，且被告對於原告主張之事實，已於相當時期受合法
    之通知，而於言詞辯論期日不到場，亦未提出準備書狀爭執
    ，依民事訴訟法第280條第3項準用第1項之規定，應視同自
    認。被告東圃公司為上開債務之主債務人，被告陳鵬翔即陳
    柏翰、陳帛謙即陳文亮為債務之連帶保證人，則原告基於消
    費借貸及連帶保證法律關係，請求被告給付如主文第一項所
    示之金額及其利息、違約金，洵屬有據，應予准許。
六、據上論結，本件原告之訴為有理由，依民事訴訟法第385條
    第1項前段、第78條、第85條第2項，判決如主文。
中　　華　　民　　國　　111 　年　　11　　月　　30　　日
                  民事第四庭  法  　官　徐彩芳
以上正本係照原本作成。
如對本判決上訴，須於判決送達後20日內向本院提出上訴狀。如
委任律師提起上訴者，應一併繳納上訴審裁判費。　　　　　　
中　　華　　民　　國　　111 　年　　11　　月　　30　　日
                              書 記 官  吳綵蓁
附表一      編號 債權本金 (新臺幣） 利息  違約金    利息計算期間 年率 違約金計算期間 年率   1   1,320,501元 自111年3月21日起至111年6月30日止 1.000％ 自111年4月22日起至111年6月30日止 0.1000％   自111年7月1日起至111年9月20日止 2.771％ 自111年7月1日起至111年9月20日止 0.2771％   自111年9月21日起至清償日止 3.771％ 自111年9月21日起至111年10月21日止 0.3771％     自111年10月22日起至清償日止 0.7542％   2   146,715元 自111年3月21日起至111年6月30日止 1.000％ 自111年4月22日起至111年6月30日止 0.1000％   自111年7月1日起至111年9月20日止 2.771％ 自111年7月1日起至111年9月20日止 0.2771％   自111年9月21日起至清償日止 3.771％ 自111年9月21日起至111年10月21日止 0.3771％     自111年10月22日起至清償日止 0.7542％ 合計 1,467,216元     
附表二      編號 債權本金 (新臺幣） 利息  違約金    利息計算期間 年率 違約金計算期間 年率   1   1,767,711元 自111年3月21日起至111年6月30日止 1.500％ 自111年4月22日起至111年6月30日止 0.1500％   自111年7月1日起至111年9月20日止 2.771％ 自111年7月1日起至111年9月20日止 0.2771％   自111年9月21日起至清償日止 3.771％ 自111年9月21日起至111年10月21日止 0.3771％     自111年10月22日起至清償日止 0.7542％   2   441,922元 自111年3月21日起至111年6月30日止 1.500％ 自111年4月22日起至111年6月30日止 0.1500％   自111年7月1日起至111年9月20日止 2.771％ 自111年7月1日起至111年9月20日止 0.2771％   自111年9月21日起至清償日止 3.771％ 自111年9月21日起至111年10月21日止 0.3771％     自111年10月22日起至清償日止 0.7542％ 合計 2,209,633元     
　　　　
附表三      編號 債權本金 (新臺幣） 利息  違約金    利息計算期間 年率 違約金計算期間 年率    1    1,417,053元 自111年3月6日起至111年6月16日止 1.500％ 自111年4月7日起至111年6月16日止 0.1500％   自111年6月17日起至111年6月30日止 1.750％ 自111年6月17日起至111年6月30日止 0.1750％   自111年7月1日起至111年9月5日止 2.771％ 自111年7月1日起至111年9月5日止 0.2771％   自111年9月6日起至清償日止 3.771％ 自111年9月6日起至111年10月6日止 0.3771％     自111年10月7日起至清償日止 0.7542％    2    354,264元 自111年3月6日起至111年6月16日止 1.500％ 自111年4月7日起至111年6月16日止 0.1500％   自111年6月17日起至111年6月30日止 1.750％ 自111年6月17日起至111年6月30日止 0.1750％   自111年7月1日起至111年9月5日止 2.771％ 自111年7月1日起至111年9月5日止 0.2771％   自111年9月6日起至清償日止 3.771％ 自111年9月6日起至111年10月6日止 0.3771％     自111年10月7日起至清償日止 0.7542％ 合計 1,771,317元